---
title: "Produtibilidade de soja no estado do Rio Grande do Sul: uma análise estatística espacial de 1981 a 2010"
author: "Josiana"
format: 
  html:
    toc: true
    toc-location: left
    toc-depth: 3
    toc-title: Contents
engine: knitr
---

## Quem sou eu

## Resumo
O objetivo do presente artigo é verificar quais fatores estão associados ao aumento ou perda da produtibilidade de soja no estado do Rio Grande do Sul (RS), através de uma análise de dados estatísticos espaciais. Para viabilizar o estudo foram utilizados dados da World Clim de temperatura, precipitação, umidade do solo, altitude e evapotranspiração, do qual se analisou a produtibilidade de soja através de uma análise de autocorrelação, utilizando-se Índice de Moran global e local, além de uma Regressão Geograficamente Ponderada (GWR). Os resultados obtidos sugerem que os dados analisados apresentam uma autocorrelação espacial positiva significativa, sendo estatisticamente relevante e não podendo ser explicada pelo acaso. Como também variável resposta Valor de Produção pode estar fortemente correlacionada com as outras variáveis no modelo.
Palavras-chave: Produtibilidade de soja – Autocorrelação – Índice de Moran – Regressão Geograficamente Ponderada


## Projeto

```{r}
```

[tarefa 3](tarefa3.html)

```{r}
#| echo: false
2 * 2
```
